臺灣臺南地方法院刑事判決
111年度訴字第1209號
公  訴  人  臺灣臺南地方檢察署檢察官
被      告  藍竣斌




上列被告因偽造文書等案件，經檢察官提起公訴（111年度偵字
第14245號），被告於準備程序進行中，就被訴事實為有罪之陳
述，本院改行簡式審判程序審理，判決如下：
    主  文
藍竣斌犯竊盜罪，處有期徒刑參月，如易科罰金，以新臺幣壹仟
元折算壹日。又犯行使偽造準私文書罪，處有期徒刑參月，如易
科罰金，以新臺幣壹仟元折算壹日。應執行有期徒刑伍月，如易
科罰金，以新臺幣壹仟元折算壹日。
未扣案之犯罪所得皮包壹只、身分證、健保卡各壹張、新臺幣共
參仟肆佰陸拾元均沒收，於全部或一部不能沒收或不宜執行沒收
時，追徵其價額。
    事  實
一、㈠藍竣斌意圖為自己不法之所有，基於竊盜之犯意，於民國1
    11年5月18日16時7分許，在臺南市○區○○路0段000號「HairD
    eQueen」髮廊前，見歐陽淑美所有皮包1只（內含中國信託
    商業銀行、臺灣銀行金融卡各1張、玉山商業銀行、台新國
    際商業銀行、中國信託商業銀行信用卡各1張、永豐國際商
    業銀行信用卡2張、身分證、健保卡各1張、現金新臺幣【下
    同】2000元等物）放置於大門旁桌上而無人看管，竟開啟大
    門後徒手拿取前開皮包1只得手後離去。
　㈡藍竣斌另意圖為自己不法之所有，基於詐欺得利及行使偽造
    準私文書之犯意，於111年5月18日16時7分許至111年5月19
    日凌晨0時許止間某時，在臺南市○○區○○路0段000號4樓之11
    住處內，以電腦或智慧型手機連接網際網路而在APPLE.COM
    網路商店，未經歐陽淑美同意或授權，擅自將其所竊得歐陽
    淑美之台新國際商業銀行卡號00000000000*****號信用卡（
    下稱台新銀行信用卡）相關資訊輸入前開網路商店之頁面，
    以表示歐陽淑美授權以此信用支付購買如附表所示消費品項
    之意思，而偽造如附表所示金額、性質上屬準私文書之不實
    信用卡付款消費電磁紀錄，並上傳至前開網路商店加以行使
    ，使前開網路商店陷於錯誤，誤認係經歐陽淑美授權以該信
    用卡進行線上刷卡付款之消費，而依系統程式設定，陸續提
    供如附表所示之會員費用或網路遊戲點數予藍竣斌使用，藍
    竣斌因此獲得如附表所示之利益，亦使台新國際商業銀行誤
    信為歐陽淑美本人所為之信用卡交易，而如數墊付如附表所
    示金額之款項予前開網路商店，足生損害於歐陽淑美、信用
    卡發卡銀行及前開網路商店對於信用卡消費管理、使用消費
    之正確性。
　㈢嗣經歐陽淑美察覺前開物品遭竊並報警處理，為警循線調閱
    監視器畫面，並於111年5月23日凌晨0時許，在臺南市○區○○
    路0段000號處查獲藍竣斌，並扣得歐陽淑美前開金融卡及信
    用卡共7張，因而查悉上情。
二、案經歐陽淑美訴由臺南市政府警察局第六分局移送臺灣臺南
    地方檢察署檢察官偵查起訴。
    理  由
一、本件被告所犯為死刑、無期徒刑、最輕本刑為3年以上有期
    徒刑以外之罪，亦非屬高等法院管轄之第一審案件，其於準
    備程序進行中，先就被訴事實為有罪之陳述，經法官告知簡
    式審判程序之旨，並聽取公訴檢察官之意見後，依刑事訴訟
    法第273條之1第1項、第273條之2等規定，裁定進行簡式審
    判程序，且不受同法第159條第1項、第161條之2、第161條
    之3、第163條之1及第164條至第170條所規定證據能力認定
    及調查方式之限制，合先敘明。
二、上開犯罪事實，業據被告於警詢、偵訊及本院審理時均坦承
    不諱，並有告訴人歐陽淑美於警詢時之指述（警卷第9至11
    頁、第13至14頁）、陳弘岳於警詢時之陳述（警卷第17至18
    頁）、監視器畫面翻拍照片23張、扣案物照片2張、被告手
    機會員資料截圖照片2張、查獲暨被告指認現場照片4張（警
    卷第43至73頁）、本院111年聲搜第528號搜索票、臺南市政
    府警察局第六分局搜索筆錄、扣押物品目錄表各1份（警卷
    第21至29頁）、臺南市政府警察局第六分局搜索、扣押筆錄
    、扣押物品目錄表、贓物認領保管單（警卷第31至39頁）、
    告訴人歐陽淑美台新國際商業銀行信用卡刷卡交易明細紀錄
    （警卷第41頁）、臺南市政府警察局第六分局111年6月20日
    南市警六偵字第1110355700號函暨函附內政部警政署刑事警
    察局111年6月8日刑紋字第1110061468號鑑定書（偵卷第29
    至38頁）、車牌號碼0000-00號自小貨車之照片3張、車牌號
    碼0000-00號自小貨車之車輛詳細資料報表1份（警卷第73至
    75頁、第79頁）在卷可稽，堪認被告之自白與事實相符，而
    得採信。是本案事證明確，被告上開犯行均堪以認定，應依
    法論科。
三、論罪科刑：
  ㈠按錄音、錄影或電磁紀錄，藉機器或電腦之處理所顯示之聲
    音、影像或符號，足以為表示其用意之證明者，以文書論；
    而稱電磁紀錄者，謂以電子、磁性、光學或其他相類之方式
    所製成，而供電腦處理之紀錄，刑法第220條第2項、第10條
    第6項分別定有明文。文書之行使，每因文書性質、內容不
    同而異，就刑法第220條第2項之準文書而言，祗須藉由機器
    或電腦之處理，得以表示其文書即電磁紀錄之內容者即屬之
    ，亦即行為人藉由機器、電腦處理時所顯示之影像或符號，
    足以為表示其用意之證明而傳遞此等資訊者，即達於行使準
    私文書之程度。被告明知其非上開台新銀行信用卡之真正持
    卡人，竟透過網際網路輸入上開信用卡之相關資料，而製作
    信用卡付款消費電磁紀錄，用以表示其為真正持卡人並以該
    信用卡消費各該網站所提供之服務或點數之意，則上開經電
    腦處理螢幕所顯示之文字，性質上即屬電磁紀錄，且其內容
    具體表彰係由持卡人使用信用卡消費及證明所消費之金額，
    並顯示持卡人同意依照信用卡使用規定按各項消費金額付款
    之意，依刑法第220條第2項規定，自應以文書論之。是核被
    告事實一㈠所為，係犯刑法第320條第1項之竊盜罪；就事實
    一㈡所為，係犯刑法第216條、第210條、第220條第2項之行
    使偽造準私文書罪，及同法第339條第2項之詐欺得利罪。
  ㈡被告就事實一㈡所示偽造準私文書後持以行使，其偽造準私文
    書之低度行為，均為行使偽造準私文書之高度行為所吸收，
    均不另論罪；且被告係於緊密之時間內，於同一地點，先後
    以告訴人上開台新銀行信用卡資料進行線上刷卡交易之行為
    ，顯係基於同一犯意所為，又侵害手法相同，堪認各行為之
    獨立性極為薄弱，依一般社會客觀觀念，難以強行分開，在
    法律上評價應為數個舉動之接續施行，應屬接續犯，而以一
    罪論。
　㈢又被告就事實一㈡所示行使偽造準私文書及詐欺得利之行為，
    客觀上係同時進行，無法強行區分，符合社會上所認知一行
    為之概念，是被告係各以一行為，同時觸犯行使偽造準私文
    書罪及詐欺得利罪2罪名，為想像競合犯，依刑法第55條規
    定，應從一重之行使偽造準私文書罪處斷。
　㈣被告所犯上開竊盜及行使偽造準私文書之犯行，犯意各別，
    行為互殊，應分論併罰。
  ㈤爰審酌被告有多次竊盜及偽造私文書之前科紀錄，有臺灣高
    等法院被告前案紀錄表1份在卷可憑，素行不佳。又其年輕
    力壯，不思以正途獲取財物，竟以上開手法趁機竊取告訴人
    之皮包1只及其內所放置之金融卡、信用卡、證件、現金等
    物，並未得告訴人同意或授權，即持用告訴人上開台新銀行
    信用卡資料進行線上刷卡消費，顯見被告之法治觀念淡薄，
    亦未能尊重他人之財產權，並造成告訴人受有損害，所為並
    無可取。所幸嗣後為警查獲，告訴人得以領回部分贓物，所
    生損害不至於擴大；兼衡被告犯後坦承犯行，態度尚可，及
    其自陳教育程度為高職肄業、未婚，與外婆同住，入監前沒
    有工作，經濟來源依靠外婆，暨其犯罪動機、手段、所生損
    害及迄今未賠償告訴人等一切情狀，分別量處如主文所示之
    刑，並定其應執行之刑，同時均諭知易科罰金之折算標準。
　㈥本件被告竊得之上開物品，均屬被告之犯罪所得，除中國信
    託商業銀行、臺灣銀行金融卡各1張、玉山商業銀行、台新
    國際商業銀行、中國信託商業銀行信用卡各1張、永豐國際
    商業銀行信用卡2張已經發還告訴人，有上開贓物認領保管
    單1份附卷可佐，不予宣告沒收外，其餘所竊得皮包1只、身
    分證、健保卡各1張、現金2000元，及被告線上盜刷告訴人
    之台新行信用卡獲得如附表所示之財產上利益，既屬被告之
    犯罪所得，因未經扣案或發還，均應依刑法第38條之1第1項
    前段規定宣告沒收；於全部或一部不能沒收或不宜執行沒收
    時，則依同條第3項規定，追徵其價額。惟本件沒收，不影
    響於第三人對沒收標的之權利或因犯罪而得行使之債權，仍
    得依相關法律規定辦理，併此指明。
四、據上論斷，依刑事訴訟法第273條之1第1項、第299條第1項
    前段，刑法第320條第1項、第216條、第210條、第220條第2
    項、第339條第2項、第41條第1項前段、第55條、第51條第5
    款、第38條之1第1項前段、第3項，刑法施行法第1條之1第1
    項，判決如主文。
本案經檢察官鄭聆苓提起公訴，檢察官紀芊宇到庭執行職務
中　　華　　民　　國　　111 　年　　12　　月　　14　　日
            刑事第十四庭  法  官  蕭雅毓
以上正本證明與原本無異。
如不服本判決應於收受送達後20日內向本院提出上訴書狀，並應
敘述具體理由；其未敘述上訴理由者，應於上訴期間屆滿後20日
內向本院補提理由書（均須按他造當事人之人數附繕本）「切勿
逕送上級法院」。
                          書記官  李如茵
中　　華　　民　　國　　111 　年　　12　　月　　14　　日
附錄本案論罪科刑法條全文
中華民國刑法第320條
意圖為自己或第三人不法之所有，而竊取他人之動產者，為竊盜
罪，處5年以下有期徒刑、拘役或50萬元以下罰金。
意圖為自己或第三人不法之利益，而竊佔他人之不動產者，依前
項之規定處斷。
前二項之未遂犯罰之。

中華民國刑法第216條（行使偽造變造或登載不實之文書罪）
行使第210條至第215條之文書者，依偽造、變造文書或登載不實
事項或使登載不實事項之規定處斷。

中華民國刑法第210條（偽造變造私文書罪）
偽造、變造私文書，足以生損害於公眾或他人者，處5年以下有
期徒刑。

中華民國刑法第220條（準文書）
在紙上或物品上之文字、符號、圖畫、照像，依習慣或特約，足
以為表示其用意之證明者，關於本章及本章以外各罪，以文書論
。
錄音、錄影或電磁紀錄，藉機器或電腦之處理所顯示之聲音、影
像或符號，足以為表示其用意之證明者，亦同。

中華民國刑法第339條（普通詐欺罪）
意圖為自己或第三人不法之所有，以詐術使人將本人或第三人之
物交付者，處5年以下有期徒刑、拘役或科或併科50萬元以下罰
金。
以前項方法得財產上不法之利益或使第三人得之者，亦同。
前二項之未遂犯罰之。

【附表：】
編號 消費時間 消費品項 消費金額（新臺幣） 1 111年5月18日16時7分許至同年月19日凌晨0時許止間某時 交友軟體「JD」會員費用 1290元 2 111年5月18日16時7分許至同年月19日凌晨0時許止間某時 網路遊戲點數 170元